---
title: "Lab 06"
author: "Bruce Trevisan"
format: pdf
editor: visual
---

```{r}
library(DBI)
library(RSQLite)
library(dplyr)

# Conecta/Cria o arquivo
con <- dbConnect(RSQLite::SQLite(), "./me315.sqlite")
```

### 1. Baixe o arquivo disco.db e armazene na variável path o caminho completo (pasta) na qual o arquivo foi gravado. Utilize o comando file.path() para combinar a variável path com o nome do arquivo (disco.db) e obter o nome do arquivo com seu respectivo caminho. Armazene este resultado na variável fname.

```{r}
path <- getwd()
fname <- file.path(path, "disco.db")
```

### 2. Utilizando o pacote RSQLite, conecte-se ao arquivo de banco de dados. Armazene a conexão na variável conn.

```{r}
conn <- dbConnect(SQLite(), dbname = fname)
```

### 3. Liste as tabelas existentes no banco de dados.

```{r}
dbListTables(conn)
```

### 4. Identifique os nomes de todas as colunas existentes na tabela customers.

```{sql connection=conn}
SELECT name FROM pragma_table_info('customers')
```

### 5. Utilizando apenas SQLite, com o apoio do comando dbGetQuery, identifique quantos clientes estão atualmente cadastrados neste banco de dados.

```{r}
dbGetQuery(conn, "SELECT COUNT(DISTINCT CustomerId) AS Num_Clientes FROM CUSTOMERS")
```

### 6. Utilizando apenas SQLite, identifique o número de países diferentes em que moram os clientes encontrados acima.

```{r}
dbGetQuery(conn, "SELECT COUNT(DISTINCT Country) AS Paises FROM CUSTOMERS")
```

### 7. Utilizando apenas SQLite, quantos clientes existem por país? A tabela resultante deve conter o nome do país e a respectiva contagem, além de ser ordenada de maneira decrescente pela referida contagem.

```{sql connection=conn}
SELECT COUNTRY, COUNT(*) AS Num_Clientes FROM customers
GROUP BY Country
ORDER BY Num_Clientes DESC
```

### 8. Quais são os 5 países com mais clientes registrados? Use apenas SQLite.

```{sql connection=conn}
SELECT COUNTRY, COUNT(*) AS Num_Clientes FROM customers
GROUP BY Country
ORDER BY Num_Clientes DESC
LIMIT 5
```

### 9. Quais são os países registrados que possuem apenas 6 letras no nome?

```{sql connection=conn}
SELECT DISTINCT COUNTRY FROM customers
WHERE Country LIKE '______'
```

### 10. Quais foram as músicas compradas por clientes brasileiros?

```{sql connection=conn}
SELECT DISTINCT tracks.Name FROM tracks
JOIN invoice_items ON tracks.TrackId = invoice_items.TrackId
JOIN invoices      ON invoice_items.InvoiceId = invoices.InvoiceId
JOIN customers     ON invoices.CustomerId = customers.CustomerId
WHERE customers.Country = 'Brazil'
ORDER BY tracks.Name
```
### 11. Desconecte do banco de dados.
```{r}
dbDisconnect(conn)
```

```{r}
Sys.setenv(TZ = "America/Sao_Paulo")
Sys.time()
```