---
title: "Lab 03"
author: "Bruce Trevisan"
format: pdf
editor: visual
prefer-html: true
---

## Dados relacionais e operações do tipo join

## Atrasos de vôos

### 1. Importe, utilizando o pacote readr, cada um dos três arquivos disponíveis. Os objetos resultantes devem ser chamados flights, airlines e airports.

```{r}
library(readr)
library(dplyr)
library(stringr)
library(tidyr)
```

```{r}
airlines <- read_csv("archive/airlines.csv")
```
- Para o arquivo de aeroportos, importe apenas as colunas IATA_CODE, CITY, STATE, LATITUDE, LONGITUDE;

```{r}
airports <- read_csv(
  "archive/airports.csv",
  col_select = c(IATA_CODE, CITY, STATE, LATITUDE, LONGITUDE)
)
```
- Para o arquivo de vôos:
a. Importe apenas as colunas DESTINATION_AIRPORT e ARRIVAL_DELAY;
b. Leia apenas 1 milhão de linhas por vez;

```{r}
flights <- read_csv_chunked(
  file = "archive/flights.csv",
  callback = DataFrameCallback$new(function(chunk, pos) chunk),
  chunk_size = 100000, # 1.000.000 não foi, por isso usei 100.000 
  col_types = cols_only(
    DESTINATION_AIRPORT = col_character(),
    ARRIVAL_DELAY = col_double()
  )
)
```

c. Remova vôos em que o aeroporto de destino comece com a letra 1;
d. Remova registros em que existam pelo menos uma coluna faltante;

```{r}
flights <- flights %>%
  filter(!str_starts(DESTINATION_AIRPORT, "1"))

flights <- flights %>%
  drop_na()
```

e. Determine, para cada parte do arquivo, as estatísticas suficientes para a determinação do atraso médio por aeroporto de destino;

As estatísticas suficientes para a determinação do atraso médio vão ser a soma total dos atrasos e a quantidade total de voos de cada aeroporto. 

f. Ao finalizar a leitura do arquivo, combine as estatísticas suficientes de modo a produzir a média de atraso por aeroporto.

```{r}
estatisticas <- read_csv_chunked(
  file = "archive/flights.csv",
  chunk_size = 500000,
  col_types = cols_only(DESTINATION_AIRPORT = "c", ARRIVAL_DELAY = "d"),
  callback = DataFrameCallback$new(function(chunk, pos) {
    chunk %>%
      filter(!stringr::str_starts(DESTINATION_AIRPORT, "1")) %>%
      na.omit() %>%
      group_by(DESTINATION_AIRPORT) %>%
      summarise(
        soma_atraso = sum(ARRIVAL_DELAY),
        qtd_voos = n(),
        .groups = "drop"
      )
  })
)

atrasos_final <- estatisticas %>%
  group_by(DESTINATION_AIRPORT) %>%
  summarise(
    atraso_medio = sum(soma_atraso) / sum(qtd_voos),
    .groups = "drop"
  )
```

### 2. Selecione a operação apropriada join para incluir, na tabela flights, as colunas CITY e STATE do objeto airports. Para executar esta tarefa:

a. Identifique a coluna que é a chave na tabela flights;

A chave na tabela flights é a coluna `DESTINATION_AIRPORT`, pois ela corresponde à coluna `IATA_CODE` da tabela airports.

b. Identifique a coluna que é a chave na tabela airports;

A chave na tabela airports é a coluna `IATA_CODE`.

c. Quais são os aeroportos que estão listados em flights, mas d. estão ausentes em airports?

```{r}
aeroportos_ausentes <- flights %>%
  select(DESTINATION_AIRPORT) %>% 
  distinct() %>%
  anti_join(airports, by = c("DESTINATION_AIRPORT" = "IATA_CODE"))

print(aeroportos_ausentes)
```


d. Apresente o comando que combine ambas as tabelas, indicando explicitamente as chaves;
e. Armazene a tabela resultante no objeto flights.

```{r}
flights <- flights %>%
  left_join(
    airports %>% select(IATA_CODE, CITY, STATE),
    by = c("DESTINATION_AIRPORT" = "IATA_CODE")
  )
```


### 3. Quantos aeroportos cada estado possui? Apresente uma tabela ordenada de forma decrescente (no número de aeroportos).

```{r}
aeroportos_por_estado <- airports %>%
  count(STATE, name = "total_aeroportos") %>%
  arrange(desc(total_aeroportos))

print(aeroportos_por_estado)
```


### 4. Apresente um mapa representando todos os atrasos observados por aeroporto.

a. Carregue o pacote leaflet;

```{r}
library(leaflet)
```


b. Combine os comandos leaflet, addTiles e addMarkers para a criação de um mapa básico;
c. Armazene o grafico em b) numa variável chamada this;

```{r}
this <- leaflet(airports) %>%
  addTiles() %>%
  addMarkers(
    lng = ~LONGITUDE,
    lat = ~LATITUDE,
    popup = ~CITY
  )

this
```


```{r}
Sys.setenv(TZ = "America/Sao_Paulo")
Sys.time()
```

