---
title: "Lista 03"
author: "Bruce Trevisan - 277200"
format: pdf
editor: visual
---

```{r}
library(DBI)
library(RSQLite)
```

```{r}
# Conecta/Cria o arquivo
con <- dbConnect(RSQLite::SQLite(), "./me315.sqlite")
```

```{sql connection=con}
SELECT * FROM PRESERVE
```

## DISTINCT

### 1. Recupere todas as linhas da tabela PRESERVE. Exiba apenas o valor de FEE para cada linha. Antes de executar a QUERY responda: é possível que valores duplicados apareçam neste resultado?

```{sql connection=con}
SELECT FEE FROM PRESERVE -- Sim, é possível ter duplicados

```

### 2. Recupere todas as linhas da tabela PRESERVE. Exiba apenas o valor de ACRES para cada linha. Antes de executar a QUERY responda: é possível que valores duplicados apareçam neste resultado?

```{sql connection=con}
SELECT ACRES FROM PRESERVE -- Sim, é possível ter dupliucados

```

### 3. Repetir 1 e 2, mas dessa vez não mostrar valores duplicados.

```{sql connection=con}
SELECT DISTINCT FEE FROM PRESERVE
```

```{sql connection=con}
SELECT DISTINCT ACRES FROM PRESERVE
```

### 4. Mostre os valores de FEE e ACRES referentes à tabela PRESERVE. Se existirem observações duplicadas, eliminá-las.

```{sql connection=con}
SELECT DISTINCT FEE, ACRES FROM PRESERVE
```

### 5. Compare as seguintes QUERYS:

SELECT PNO FROM PRESERVE SELECT DISTINCT PNO FROM PRESERVE

```{sql connection=con}
SELECT PNO FROM PRESERVE
```

```{sql connection=con}
SELECT DISTINCT PNO FROM PRESERVE
```

As QUERYS não mudam pois não há números repetidos.

## AND-OR-NOT

### 6. Exiba todas as informações sobre qualquer reserva natural localizada no Arizona e que não tenha taxa de entrada

```{sql connection=con}
SELECT * FROM PRESERVE 
WHERE FEE = 0 AND STATE = "AZ"
```

### 7. Exiba todas as informações sobre qualquer reserva natural localizada no Arizona ou que não tenha taxa de entrada

```{sql connection=con}
SELECT * FROM PRESERVE
WHERE STATE = "AZ"
```

### 8. Exiba os valores de PNO, PNAME e ACRES para qualquer reserva natural cujo valor de ACRES seja estritamente entre 90 e 1200.

```{sql connection=con}
SELECT PNO, PNAME, ACRES FROM PRESERVE 
WHERE ACRES BETWEEN 90 AND 1200
ORDER BY ACRES
```

### 9. Exiba os valores de PNO, PNAME, FEE e ACRES de todas as reservas naturais localizadas no Arizona que possuem taxa de entrada diferente de zero e área maior ou igual a 660 acres e menor ou igual a 1.200 acres.

```{sql connection=con}
SELECT PNO, PNAME, FEE, ACRES FROM PRESERVE 
WHERE FEE != 0 AND ACRES BETWEEN 600 AND 1200
```

### 10. Exiba os valores de PNO, PNAME e STATE de todas as reservas naturais localizadas no Arizona ou em Montana.

```{sql connection=con}
SELECT PNO, PNAME, STATE FROM PRESERVE
WHERE STATE = "AZ" OR STATE = "MT"
ORDER BY STATE 
```

### 11. Exiba os valores de PNO e PNAME de qualquer reserva natural que possua um valor de PNO igual a qualquer um dos valores {3, 4, 7, 12, 40}.

```{sql connection=con}
SELECT PNO, PNAME FROM PRESERVE 
WHERE PNO IN (3, 4, 7, 12, 40)
```

### 12. Exiba os valores de PNAME e STATE de todas as reservas naturais que não estão localizadas em Massachusetts.

```{sql connection=con}
SELECT PNAME, STATE FROM PRESERVE
WHERE STATE != "MA"
ORDER BY STATE
```

### 13. Exiba os valores de PNAME, STATE, FEE e ACRES de qualquer reserva natural que tenha mais de 1.000 acres ou esteja localizada no Arizona, e que possua taxa de entrada de US\$ 3,00 (independentemente de sua localização e extensão em acres).

```{sql connection=con}
SELECT FEE, ACRES, STATE,PNAME FROM PRESERVE 
WHERE FEE = 3 AND (ACRES > 1000 OR STATE = "AZ")
```

### 14. Exiba os valores de PNAME, STATE, FEE e ACRES de qualquer reserva natural com mais de 1.000 acres ou de qualquer reserva do Arizona com taxa de entrada de US\$ 3,00.

```{sql connection=con}
SELECT PNAME, STATE, FEE, ACRES FROM PRESERVE 
WHERE ACRES > 1000 OR (STATE = 'AZ' AND FEE = 3)
```

### 15. Exiba os valores de PNO, STATE e FEE de todas as reservas naturais, exceto daquelas reservas que estão localizadas no Arizona e possuem taxa de entrada de US\$ 3,00.

```{sql connection=con}
SELECT PNO, STATE, FEE FROM PRESERVE
WHERE STATE != "AZ" AND FEE != 3
ORDER BY STATE
```

### 16. Exiba os valores de PNAME, STATE, FEE e ACRES de todas as reservas que sejam menores que 50 acres, ou de qualquer reserva que possua taxa de entrada de US\$ 3,00 e não esteja localizada em Massachusetts.

```{sql connection=con}
SELECT PNAME, STATE, FEE, ACRES FROM PRESERVE 
WHERE ACRES < 50 OR (STATE != "MA" AND FEE = 3)
ORDER BY STATE
```

```{r}
Sys.setenv(TZ = "America/Sao_Paulo")
Sys.time()
```

