---
title: "Lista 04 - Trevisan - 277200"
author: "Bruce Trevisan"
format: pdf
editor: visual
---

```{r}
library(DBI)
library(RSQLite)

# Conecta/Cria o arquivo
con <- dbConnect(RSQLite::SQLite(), "./me315.sqlite")
```

## IN e BETWEEN

### 1. Exiba os valores de PNO, PNAME e ACRES de qualquer reserva natural que possua um valor de ACRES igual a um dos seguintes valores: {40, 90, 630, 660}.

```{sql connection=con}
SELECT PNO, PNAME, ACRES FROM PRESERVE
WHERE ACRES IN (40,90,630,660)
```


### 2. Exiba o PNO, PNAME e STATE de qualquer reserva natural que não esteja localizada no Arizona e não esteja localizada em Montana.

```{sql connection=con}
SELECT PNO, PNAME, STATE FROM PRESERVE 
WHERE NOT STATE IN ('MT', 'AZ')
```


### 3. Exiba todas as informações sobre as seguintes reservas naturais: DANCING PRAIRIE, MULESHOE RANCH, MCELWAIN-OLSEN e TATKON.

```{sql connection=con}
SELECT * FROM PRESERVE 
WHERE PNAME IN ("DANCING PRAIRIE", "MULESHOE RANCH", "MCELWAIN-OLSEN", "TATKON")
```


### 4. Exiba o nome e o tamanho de qualquer reserva natural onde seu tamanho esteja entre, ou inclua, 830 e 15.000 acres.

```{sql connection=con}
SELECT PNAME, ACRES FROM PRESERVE
WHERE ACRES BETWEEN 830 AND 15000
ORDER BY ACRES
```


### 5. Exiba o nome e o tamanho de qualquer reserva natural onde seu tamanho não esteja entre 830 e 15.000 acres.

```{sql connection=con}
SELECT PNAME, ACRES FROM PRESERVE
WHERE NOT ACRES BETWEEN 830 AND 15000
ORDER BY ACRES
```


### 6. Exiba o nome de todas as reservas naturais que possuem um nome que, com base em uma sequência alfabética (de ordenação), esteja entre e incluindo as strings ‘M’ e ‘MZZZ’.

```{sql connection=con}
SELECT PNAME FROM PRESERVE
WHERE PNAME BETWEEN 'M' AND 'MZZZ'
ORDER BY PNAME
```


### 7. Exiba os valores de PNAME, STATE, ACRES e FEE de todas as reservas naturais que estejam localizadas em Montana ou no Arizona e tenham um tamanho maior ou igual a 660 acres e menor ou igual a 10.000 acres, ou qualquer outra reserva que possua uma taxa de entrada de $0,00. Ordene o resultado pela coluna PNAME em sequência ascendente.

```{sql connection=con}
SELECT PNAME, STATE, ACRES, FEE FROM PRESERVE 
WHERE (STATE IN ('MT', 'AZ') AND ACRES BETWEEN 660 AND 10000) OR FEE IN (0)
ORDER BY PNAME
```

### 8. Exiba todos os registros da coluna CHARNAME da tabela DEMO1 que começam com ‘MA’.

```{r}
con_demo <- dbConnect(RSQLite::SQLite(), "demo1.sqlite")
dados_demo <- dbReadTable(con_demo, "DEMO1")
dbWriteTable(con, "DEMO1", dados_demo, overwrite = TRUE)
dbDisconnect(con_demo)
```

```{sql connection=con}
SELECT * FROM DEMO1
```


```{sql connection=con}
SELECT CHARNAME FROM DEMO1
WHERE CHARNAME LIKE 'MA%'
```

### 9. Exiba todos os registros da coluna VCHARNAME da tabela DEMO1 que começam com ‘MA’.

```{sql connection=con}
SELECT VCHARNAME FROM DEMO1
WHERE VCHARNAME LIKE 'MA%'
```

### 10. Exiba todos os registros da coluna CHARNAME da tabela DEMO1 que contenham a letra ‘E’ em algum lugar do texto’.

```{sql connection=con}
SELECT CHARNAME FROM DEMO1
WHERE CHARNAME LIKE '%E%'
```

### 11. Exiba todos os registros da coluna VCHARNAME da tabela DEMO1 que contenham a letra ‘E’ em algum lugar do texto’.

```{sql connection=con}
SELECT VCHARNAME FROM DEMO1
WHERE VCHARNAME LIKE '%E%'
```


### 12. Exiba todos os registros da coluna VCHARNAME da tabela DEMO1 que terminem em ‘ON’

```{sql connection=con}
SELECT VCHARNAME FROM DEMO1
WHERE VCHARNAME LIKE '%ON'
```

### 13. Exiba todos os registros da coluna CHARNAME da tabela DEMO1 que terminem em ‘ON’

```{sql connection=con}
SELECT CHARNAME FROM DEMO1
WHERE CHARNAME LIKE '%ON'
```

### 14. Exiba todos os valores de CHARNAME da tabela DEMO1 que possuem a letra ‘S’ na quinta posição de string.

```{sql connection=con}
SELECT CHARNAME FROM DEMO1
WHERE CHARNAME LIKE '____S%'
```


### 15. Repita 14 mas utilizando CHARNAME

```{sql connection=con}
SELECT VCHARNAME FROM DEMO1
WHERE VCHARNAME LIKE '____S%'
```

### 16. Exiba cada valor de VCHARNAME que possua as letras ON na sexta e na sétima posição.

```{sql connection=con}
SELECT VCHARNAME FROM DEMO1
WHERE VCHARNAME LIKE '_____ON%'
```

### 17. Exiba qualquer valor de CHARNAME que tenha ‘ID’ na quarta e quinta posições ou que tenha ‘ID’ na quinta e sexta posições.

```{sql connection=con}
SELECT CHARNAME FROM DEMO1
WHERE CHARNAME LIKE '___ID%' OR CHARNAME LIKE '____ID%'
```

