---
title: "Lista 07 - Trevisan - 277200"
author: "Bruce Trevisan"
format: pdf
editor: visual
---

```{r}
library(DBI)
library(RSQLite)
knitr::opts_chunk$set(max.print = Inf)
# Conecta/Cria o arquivo
con <- dbConnect(RSQLite::SQLite(), "purchase.sqlite")
```

```{sql connection=con}
SELECT * FROM PURCHASE
ORDER BY PJNO
```

### 1. Consulte a tabela PURCHASE. Para cada projeto, exiba seu número de projeto (PJNO), seguido pelo custo total de todas as peças compradas para o projeto. Ordene o resultado pelos valores de PJNO.

```{sql connection=con}
SELECT PJNO, SUM(COST) AS CUSTO FROM PURCHASE
GROUP BY PJNO
```

### 2. Consulte a tabela PURCHASE. Para cada fornecedor, exiba seu número de fornecedor (SNO), seguido pelo custo total de todas as peças compradas do fornecedor.

```{sql connection=con}
SELECT SNO, SUM(COST) AS CUSTO FROM PURCHASE
GROUP BY SNO
```

### 3. Consulte a tabela PURCHASE. Para cada projeto que utilizou peças fornecidas por algum fornecedor, exiba o número do projeto (PJNO), seguido pelo número do fornecedor (SNO) e pelo custo total das peças do projeto compradas desse fornecedor. Ordene o resultado por SNO dentro de cada PJNO.

```{sql connection=con}
SELECT PJNO, SNO, SUM(COST) AS CUSTO FROM PURCHASE
GROUP BY PJNO, SNO
ORDER BY PJNO, SNO 
```

### 4. Para cada fornecedor que vendeu pelo menos uma peça para ser utilizada em algum projeto, exiba o valor SNO do fornecedor, seguido pelo valor PJNO do projeto e pelo custo total das peças que o fornecedor forneceu para o projeto. Ordene o resultado por PJNO dentro de cada SNO.

```{sql connection=con}
SELECT SNO, PJNO, SUM(COST) AS CUSTO_TOTAL FROM PURCHASE
GROUP BY SNO, PJNO
ORDER BY SNO, PJNO
```

### 5. Consulte a tabela PURCHASE. Para cada funcionário que comprou peças de um fornecedor, exiba o valor ENO do funcionário, seguido pelo valor SNO do fornecedor e, em seguida, pelo custo total das peças que o funcionário comprou desse fornecedor.

```{sql connection=con}
SELECT ENO, SNO, SUM(COST) AS CUSTO FROM PURCHASE
GROUP BY ENO, SNO
```

### 6. Consulte a tabela PURCHASE. Para cada projeto em que um funcionário comprou uma peça de um fornecedor para ser utilizada no projeto, exiba os respectivos valores PJNO, ENO e SNO, seguidos pelo custo total das peças compradas pelo funcionário do fornecedor para o projeto. Ordene o resultado por SNO dentro de ENO, dentro de PJNO.

```{sql connection=con}
SELECT PJNO, ENO, SNO, SUM(COST) AS CUSTO FROM PURCHASE
GROUP BY PJNO, ENO, SNO
ORDER BY PJNO, ENO, SNO
```

### 7. Consulte a tabela PURCHASE. Para cada projeto em que um funcionário comprou uma peça de um fornecedor para ser utilizada no projeto, exiba os respectivos valores PJNO, ENO, SNO e PNO, seguidos pelo custo total de cada peça comprada pelo funcionário do fornecedor para o projeto. Ordene o resultado por PNO dentro de SNO, dentro de ENO, dentro de PJNO.

```{sql connection=con}
SELECT PJNO, ENO, SNO, PNO, SUM(COST) FROM PURCHASE 
GROUP BY PJNO, ENO, SNO, PNO
ORDER BY PJNO, ENO, SNO, PNO
```

### 8. Consulte a tabela PURCHASE. Considere apenas as compras realizadas pelo funcionário E1. Para cada fornecedor do qual o funcionário E1 comprou uma peça, exiba os respectivos valores ENO e SNO, seguidos pelo custo total, custo máximo e custo mínimo das compras realizadas pelo funcionário E1 de cada fornecedor.

```{sql connection=con}
SELECT SNO, ENO, SUM(COST) AS CUSTO_TOTAL, MAX(COST) AS CUSTO_MAX, MIN(COST) AS CUSTO_MIN FROM PURCHASE
WHERE ENO = "E1"
GROUP BY ENO, SNO
```

### 9. Estamos interessados em saber se algum fornecedor vendeu a mesma peça por preços diferentes (ou seja, se todas as compras que apresentam a mesma combinação de valores (SNO, PNO) possuem o mesmo valor de COST). Para qualquer fornecedor que tenha cobrado preços diferentes pela mesma peça, exiba as seguintes informações:

- Os respectivos valores de SNO e PNO;
- O COST mínimo (MINCOST) para cada par de valores (SNO, PNO);
- O COST máximo (MAXCOST) para cada par de valores (SNO, PNO);
- A diferença (COSTDIFF) entre os custos máximo e mínimo;
- Exiba apenas as linhas em que os custos máximo e mínimo sejam diferentes;
- Exiba as informações na seguinte sequência de colunas: SNO, PNO, MAXCOST, MINCOST, COSTDIFF;
- Ordene o resultado em ordem decrescente por COSTDIFF. Em caso de valores de COSTDIFF iguais, ordene por PNO (crescente) dentro de SNO (crescente).

```{sql connection=con}
SELECT SNO, PNO, MIN(COST) AS CUSTO_MIN, MAX(COST) AS CUSTO_MAX, (MAX(COST) - MIN(COST)) AS COSTDIFF FROM PURCHASE
GROUP BY SNO, PNO
HAVING MAX(COST) <> MIN(COST)
ORDER BY COSTDIFF DESC, PNO, SNO
```

### 10. Aplicar na coluna D1 da tabela DEMO2 todas as funções individuais listadas.

```{r}
dbDisconnect(con)
knitr::opts_chunk$set(max.print = Inf)
# Conecta/Cria o arquivo
con <- dbConnect(RSQLite::SQLite(), "./demo2.sqlite")
```

```{sql connection=con}
SELECT * FROM DEMO2
```

```{sql connection=con}
SELECT D1,
ROUND(D1, 1) AS ROUND1,
CAST(D1 AS INTEGER) AS TRUNC0,
ABS(D1) AS ABSVAL,
SIGN(D1) AS SINAL,
ROUND(D1,0) % 2 AS RESTO,
POWER(D1, 2) AS QUADRADO,
POWER(D1, 3) AS CUBO,
SQRT(ABS(D1)) AS RAIZ
FROM DEMO2
```

### 11. Calcule a soma dos valores absolutos de D1,

```{sql connection=con}
SELECT ABS(D1) AS ABSVAL, SUM(ABS(D1)) AS SOMA_ABSVAL FROM DEMO2
```

### 12. Também existem funções individuais que podemos aplicar a STRINGS. Veremos elas no exemplo a seguir:

```{sql connection=con}
SELECT V1, F1,
LENGTH(V1),
UPPER(V1),
LOWER(V1), 
LTRIM(V1),
RTRIM(V1),
SUBSTR(V1, 3, 5),
CONCAT(V1, UPPER(F1))
FROM DEMO2
```

### 13. Qual a diferença entre TRIM() e REPLACE()?

```{sql connection=con}
SELECT V1, TRIM(V1), REPLACE(V1, ' ', '') FROM DEMO2
```

```{r}
Sys.setenv(TZ = "America/Sao_Paulo")
Sys.time()
```