---
title: "Lista 03 - Hands On"
author: "Bruce Trevisan - 277200"
format: pdf
editor: visual
---

```{r}
library(DBI)
library(RSQLite)
```

```{r}
# Conecta/Cria o arquivo
con <- dbConnect(RSQLite::SQLite(), "./me315.sqlite")
```

```{sql connection=con}
SELECT * FROM PRESERVE
```

### 1. Exiba os valores de STATE e FEE da tabela PRESERVE mas sem duplicados.

```{sql connection=con}
SELECT DISTINCT STATE, FEE FROM PRESERVE
ORDER BY STATE
```

### 2. Exiba todos os valores de DNO na tabela EMPLOYEE. Não exiba valores duplicados.

```{sql connection=con}
SELECT DISTINCT DNO FROM EMPLOYEE 
ORDER BY DNO
```

### 3. Execute as QUERYS a seguir. Examine as tabelas resultantes e faça as observações relevantes.

- SELECT DNO, SALARY FROM EMPLOYEE
- SELECT DISTINCT DNO, SALARY FROM EMPLOYEE
- SELECT DISTINCT DNO, SALARY FROM EMPLOYEE ORDER BY DNO, SALARY

```{sql connection=con}
SELECT DNO, SALARY FROM EMPLOYEE
```

```{sql connection=con}
SELECT DISTINCT DNO, SALARY FROM EMPLOYEE
```

```{sql connection=con}
SELECT DISTINCT DNO, SALARY FROM EMPLOYEE ORDER BY DNO, SALARY
```

Todas as 3 QUERYS são as mesmas, pois com a junção das 2 colunas, não há uma linha que se repita os 2 valores e precise de distinct, então são 3 jeitos de escrever, mas para utilizar menos código, recomenda-se a primeira opção.

### 4. Exiba todas as informações sobre qualquer reserva natural em Montana que seja menor que 1.000 acres.

```{sql connection=con}
SELECT  STATE, ACRES FROM PRESERVE
WHERE STATE = "MT" AND ACRES < 1000
ORDER BY ACRES
```

### 5. Exiba todas as informações sobre qualquer reserva natural cujo valor de ACRES esteja entre 1200 e 15000, inclusive.

```{sql connection=con}
SELECT ACRES FROM PRESERVE
WHERE ACRES BETWEEN 1200 AND 15000
ORDER BY ACRES
```

### 6. Exiba todas as informações sobre qualquer reserva natural localizada em Montana que não possua taxa de entrada e seja maior que 10.000 acres.

```{sql connection=con}
SELECT STATE, PNAME, FEE, ACRES FROM PRESERVE
WHERE STATE = "MT" AND FEE = 0 AND ACRES > 10000
```

### 7. Exiba todas as informações sobre as reservas naturais localizadas em Montana ou Massachusetts.

```{sql connection=con}
SELECT * FROM PRESERVE
WHERE STATE != "AZ"
ORDER BY STATE
```

### 8. Exiba todas as informações sobre qualquer reserva natural localizada em Montana ou qualquer reserva que seja menor que 1.000 acres.

```{sql connection=con}
SELECT * FROM PRESERVE 
WHERE STATE = "MT" OR ACRES < 1000
ORDER BY STATE
```

### 9. Exiba o número e o nome de qualquer reserva natural que possua taxa de entrada que não seja igual a zero.

```{sql connection=con}
SELECT PNO, PNAME, FEE FROM PRESERVE
WHERE FEE != 0
ORDER BY PNO
```

### 10. Exiba o número e o nome das reservas naturais que não possuem taxa de entrada de US\$ 3,00 e não possuem taxa de US\$ 10,00.

```{sql connection=con}
SELECT PNO, PNAME  FROM PRESERVE 
WHERE FEE NOT IN (3, 10)
ORDER BY PNO
```

### 11. Exiba todas as informações sobre qualquer reserva natural localizada no Arizona que não possua taxa de entrada, ou qualquer reserva que seja menor que 100 acres (independentemente de seus valores de STATE e FEE).

```{sql connection=con}
SELECT STATE, FEE, ACRES FROM PRESERVE
WHERE STATE = "AZ" AND FEE = 0 OR ACRES < 100
ORDER BY ACRES
```

### 12. Exiba todas as informações sobre qualquer reserva natural que seja menor que 1.000 acres e tenha taxa de entrada de zero dólares ou esteja localizada no Arizona.

```{sql connection=con}
SELECT PNAME, ACRES, FEE, STATE FROM PRESERVE
WHERE ACRES < 1000 AND FEE = 0 OR STATE = "AZ"
```

### 13. Selecione todas as informações sobre qualquer reserva natural com taxa de entrada que não seja maior que zero, ou qualquer outra reserva, independentemente de sua taxa, que esteja localizada em Montana e seja maior que 1.000 acres.

```{sql connection=con}
SELECT * FROM PRESERVE
WHERE FEE = 0 OR (STATE = "MT" AND ACRES > 1000)
ORDER BY STATE
```

### 14. Exiba todas as informações sobre todas as reservas naturais, exceto aquelas reservas de Montana sem taxa de entrada.

```{sql connection=con}
SELECT * FROM PRESERVE 
WHERE NOT STATE = "MT" AND FEE = 0
```

### 15. As seguintes cláusulas WHERE são logicamente equivalentes?

WHERE STATE = 'MA' AND (ACRES \> 1000 OR FEE = 0.0) WHERE (STATE = 'MA' AND ACRES \> 1000) OR (STATE = 'MA' AND FEE = 0.0)

Sim, as cláusulas são equivalentes. Aplicando a regra distributiva demonstrada na 1ª dica das aulas (C1 AND (C2 OR C3) = (C1 AND C2) OR (C1 AND C3)), a primeira expressão se transforma exatamente na segunda.

### 16. As seguintes cláusulas WHERE são logicamente equivalentes?

WHERE STATE = 'MA' OR (ACRES \> 1000 AND FEE = 0.0) WHERE (STATE = 'MA' OR ACRES \> 1000) AND (STATE = 'MA' OR FEE = 0.0)

Sim, as cláusulas são equivalentes. Aplicando a regra distributiva demonstrada na 2ª dica das aulas (C1 OR (C2 AND C3) = (C1 OR C2) AND (C1 OR C3)), a primeira expressão se transforma exatamente na segunda.

### 17. As seguintes cláusulas WHERE são logicamente equivalentes?

WHERE NOT (ACRES \< 50 AND STATE = 'MA') WHERE NOT ACRES \< 50 AND NOT STATE = 'MA' WHERE ACRES \>= 50 OR STATE \<\> 'MA'

Não, as três cláusulas não são totalmente equivalentes. Pela regra mostrada na 3ª dica (NOT (C1 AND C2) = (NOT C1) OR (NOT C2)), ao negar uma conjunção AND, o operador deve mudar para OR.

A 1ª e a 3ª cláusulas são equivalentes, pois a 3ª nega corretamente as duas condições (ACRES \>= 50 e STATE \<\> 'MA') e substitui o AND pelo OR. A 2ª cláusula está incorreta porque manteve o operador AND.

### 18. As seguintes cláusulas WHERE são logicamente equivalentes?

WHERE NOT (ACRES \< 50 OR STATE = 'MA') WHERE NOT ACRES \< 50 OR NOT STATE = 'MA' WHERE NOT ACRES \< 50 AND NOT STATE = 'MA'

Não, as três cláusulas não são totalmente equivalentes. Pela regra mostrada na 4ª dica (NOT (C1 OR C2) = (NOT C1) AND (NOT C2)), a negação de uma disjunção OR exige que o operador mude para AND.

A 1ª e a 3ª cláusulas são equivalentes entre si, pois a 3ª nega ambas as condições mantendo a estrutura correta com o operador AND.

A 2ª cláusula está incorreta porque manteve o operador OR em vez de trocá-lo por AND.

```{r}
Sys.setenv(TZ = "America/Sao_Paulo")
Sys.time()
```

