---
title: "Lista 02"
author: "Bruce Trevisan - 277200"
format: pdf
editor: visual
---

## Lista

```{r}
library(DBI)
library(RSQLite)

# Conexão com o SQL
con <- dbConnect(SQLite(), "me315.sqlite")
```

## SQLite

```{sql connection=con}
SELECT * FROM PRESERVE
```

## ORDERBY

### 1. Selecione as colunas `STATE`, `PNO` e `PNAME` e exiba todas as linhas, ordenadas pelos valores de STATE em ordem crescente.

```{sql connection=con}
SELECT STATE, PNO, PNAME FROM PRESERVE 
ORDER BY STATE
```

### 2. Selecione as colunas `STATE`, `PNO` e `PNAME` e exiba todas as linhas, ordenadas pelos valores de STATE em ordem decrescente.

```{sql connection=con}
SELECT STATE, PNO, PNAME FROM PRESERVE 
ORDER BY STATE DESC
```

### 3. Selecione as colunas `STATE`, `PNO` e `PNAME` e exiba todas as linhas, ordenadas pelos valores de STATE e PNO, ambos em forma decrescente.

```{sql connection=con}
SELECT STATE, PNO, PNAME FROM PRESERVE 
ORDER BY STATE, PNO DESC
```

### 4. Selecione as colunas `STATE`, `PNO` e `PNAME` e exiba todas as linhas, ordenadas em ordem decrescente pelos valores de `PNO`, nas quais `STATE` e `AZ`.

```{sql connection=con}
SELECT STATE, PNO, PNAME FROM PRESERVE 
WHERE STATE = 'AZ'
ORDER BY PNO DESC
```

### 5. Exiba o número da reserva (PNO), a área em acres (ACRES) e o nome de cada reserva natural (PNAME) localizada no estado de Arizona. Ordene o resultado pela terceira coluna.

```{sql connection=con}
SELECT PNO, ACRES, PNAME FROM PRESERVE 
WHERE STATE = 'AZ'
ORDER BY PNAME
```

### 6. Exiba a tabela PRESERVE inteira, ordenada pela quarta coluna em ordem descendente e a segunda coluna em ordem crescente.

```{sql connection=con}
SELECT * FROM PRESERVE
ORDER BY 4 DESC, 2
```

### 7. Exiba os valores de `PNO` e `PNAME` de todas as reservas. Apresente o resultado ordenado por `ACRES`, em ordem decrescente.

```{sql connection=con}
SELECT PNO, PNAME FROM PRESERVE 
ORDER BY ACRES DESC
```

### 8. Exiba os valores de `STATE`, `FEE` e `PNAME` de todas as linhas da tabela PRESERVE, em que:
`STATE` é a 1ª coluna de ordenação (ordem crescente);
`FEE` é a 2ª coluna de ordenação (ordem decrescente);
`PNAME` é a 3ª coluna de ordenação (ordem decrescente).

```{sql connection=con}
SELECT STATE, FEE, PNAME FROM PRESERVE 
ORDER BY STATE, FEE DESC, PNAME DESC
```

### 9. Exiba os valores de PNO e ACRES das três primeiras linhas (ordenadas pelos valores do PNO).

```{sql connection=con}
SELECT PNO, ACRES FROM PRESERVE 
ORDER BY PNO
LIMIT 3
```

```{r}
Sys.time()
```
