---
title: "Laboratório 2 — Processamento de Bases de Dados em Lote"
author: "Bruce Trevisan - RA:277200"
format: pdf
editor: visual
---

```{r setup, include=FALSE}
library(dplyr)
library(readr)
library(ggplot2)
```

### 1. Quais são as estatísticas suficientes para a determinação do percentual de vôos atrasados na chegada (ARRIVAL_DELAY > 10)?

As estatísticas para a determinação do percentual de vôos atrasados são o número de vôos atrasados e o tamanho da amostra (número total de vôos).


### 2. Crie uma função chamada getStats que, para um conjunto de qualquer tamanho de dados provenientes de flights.csv.zip, execute as seguintes tarefas (usando apenas verbos do dplyr:

- Filtre o conjunto de dados de forma que contenha apenas observações das seguintes Cias. Aéreas: AA, DL, UA e US;

- Remova observações que tenham valores faltantes em campos de interesse;

- Agrupe o conjunto de dados resultante de acordo com: dia, mês e cia. aérea;

- Para cada grupo em b., determine as estatísticas suficientes apontadas no item 1. e os retorne como um objeto da classe tibble;

- A função deve receber apenas dois argumentos:
input: 
o conjunto de dados (referente ao lote em questão);
pos: argumento de posicionamento de ponteiro dentro da base de dados. Apesar de existir na função, este argumento não será empregado internamente. É importante observar que, sem a definição deste argumento, será impossível fazer a leitura por partes.


```{r}
getStats <- function(input, pos) {
  input %>%
    filter(AIRLINE %in% c("AA", "DL", "UA", "US")) %>%

    filter(!is.na(MONTH), !is.na(DAY), !is.na(AIRLINE), !is.na(ARRIVAL_DELAY)) %>%

    group_by(DAY, MONTH, AIRLINE) %>%

    summarise(
      n_atrasos = sum(ARRIVAL_DELAY > 10),
      n_total   = n(),
      .groups = "drop"
    ) %>%
    as_tibble()
}
```

### 3. Utilize alguma função readr::read_***_chunked para importar o arquivo flights.csv.zip.

- Configure o tamanho do lote (chunk) para 100 mil registros;


- Configure a função de callback para instanciar DataFrames aplicando a função getStats criada acima;

- Configure o argumento col_types de forma que ele leia, diretamente do arquivo, apenas as colunas de interesse (veja nota de aula para identificar como realizar esta tarefa);

```{r}
col_spec <- cols_only(
  MONTH         = col_integer(),
  DAY           = col_integer(),
  AIRLINE       = col_character(),
  ARRIVAL_DELAY = col_double()
)

stats_por_lote <- read_csv_chunked(
  file       = "./flights.csv.zip",
  callback   = DataFrameCallback$new(getStats),
  chunk_size = 100000,
  col_types  = col_spec
)
```

### 4. Crie uma função chamada computeStats que:

- Combine as estatísticas suficientes para compor a métrica final de interesse (percentual de atraso por dia/mês/cia aérea);

- Retorne as informações em um tibble contendo apenas as seguintes colunas:

Cia: sigla da companhia aérea;
Data: data, no formato AAAA-MM-DD (dica: utilize o comando as.Date);
Perc: percentual de atraso para aquela cia. aérea e data, apresentado como um número real no intervalo [0,1]

```{r}
computeStats <- function(df) {
  df %>%
    group_by(AIRLINE, MONTH, DAY) %>%
    summarise(
      total_atrasos = sum(n_atrasos),
      total_voos    = sum(n_total),
      .groups = "drop"
    ) %>%
    mutate(
      Perc = total_atrasos / total_voos,
      Data = as.Date(sprintf("2015-%02d-%02d", MONTH, DAY))
    ) %>%
    select(Cia = AIRLINE, Data, Perc)
}

stats_final <- computeStats(stats_por_lote)
```

### 5. Produza um mapa de calor em formato de calendário para cada Cia. Aérea.

- Instale e carregue os pacotes ggcal e ggplot2.

- Defina uma paleta de cores em modo gradiente. Utilize o comando scale_fill_gradient. A cor inicial da paleta deve ser #4575b4 e a cor final, #d73027. A paleta deve ser armazenada no objeto pal.

- Crie uma função chamada baseCalendario que recebe 2 argumentos a seguir: stats (tibble com resultados calculados na questão 4) e cia (sigla da Cia. Aérea de interesse). A função deverá:

- Criar um subconjunto de stats de forma a conter informações de atraso e data apenas da Cia. Aérea dada por cia.
Para o subconjunto acima, montar a base do calendário, utilizando ggcal(x, y). Nesta notação, x representa as datas de interesse e y, os percentuais de atraso para as datas descritas em x.

- Retornar para o usuário a base do calendário criada acima.

- Executar a função baseCalendario para cada uma das Cias. Aéreas e armazenar os resultados, respectivamente, nas variáveis: cAA, cDL, cUA e cUS.

- Para cada uma das Cias. Aéreas, apresente o mapa de calor respectivo utilizando a combinação de camadas do ggplot2. Lembre-se de adicionar um título utilizando o comando ggtitle. Por exemplo, cXX + pal + ggtitle("Titulo").

```{r}
if (!requireNamespace("remotes", quietly = TRUE)) install.packages("remotes")
if (!requireNamespace("ggcal", quietly = TRUE)) remotes::install_github("jayjacobs/ggcal")
library(ggcal)

pal <- scale_fill_gradient(low = "#4575b4", high = "#d73027")

baseCalendario <- function(stats, cia) {
  stats_cia <- filter(stats, Cia == cia)
  ggcal(stats_cia$Data, stats_cia$Perc)
}
```

```{r}
cAA <- baseCalendario(stats_final, "AA")
cDL <- baseCalendario(stats_final, "DL")
cUA <- baseCalendario(stats_final, "UA")
cUS <- baseCalendario(stats_final, "US")
```

```{r}
cAA + pal + ggtitle("Percentual de Atrasos - American Airlines (AA)")
cDL + pal + ggtitle("Percentual de Atrasos - Delta Air Lines (DL)")
cUA + pal + ggtitle("Percentual de Atrasos - United Airlines (UA)")
cUS + pal + ggtitle("Percentual de Atrasos - US Airways (US)")
```

```{r}
Sys.setenv(TZ = "America/Sao_Paulo")
Sys.time()
```

