---
title: "Laboratório 04"
author: "Bruce trevisan"
format: pdf
editor: visual
---

## Laboratório 4: Importação de Dados Retangulares - Excel

### 1. Carregue os pacotes readxl e tidyverse.

```{r}
library(readxl)
library(tidyverse)
library(tidyr)
library(dplyr)
library(ggplot2)
```

### 2. Crie uma variável chamada fname que contenha o caminho para o arquivo WDIEXCEL.xlsx, disponível no seu diretório de dados. Confirme que o R identifica a existência do arquivo utilizando o comando file.exists

```{r}
fname <- "./WDIEXCEL.xlsx"
file.exists(fname)
```

### 3. Leia a planilha “Country” e armazene no objeto countries.

```{r}
countries <- read_excel(fname, sheet = "Country")
```

### 4. Mantenha apenas os registros de 5 países (Brasil e outros 4 de sua escolha).

```{r}
countries_5 <- countries %>% 
  filter(`Short Name` %in% c("Brazil", "Argentina", "Chile", "France", "Japan"))
countries_5
```

### 5. Leia a planilha “Data” e armazene no objeto WDI.

```{r}
WDI <- read_excel(fname, sheet = "Data")
```

### 6. Selecione apenas as colunas:

- Country Code
- Indicator Code
- E todos os anos de 1960-2018

```{r}
colunas_espcf <- WDI %>%
  select(`Country Code`, `Indicator Code`, `1960`:`2018`)
```

### 7. Confirme se os dados wm WDI estão em formato tidy. Se não estiverem, transforme-os para tal formato. Faça de forma que exista uma coluna referente ao ano chamada YEAR.

```{r}
colunas_tidy <- colunas_espcf %>%
  pivot_longer(
    cols = `1960`:`2018`,
    names_to = "YEAR",
    values_to = "VALUE"
  )
```

### 8. Confirme se a coluna referente ao ano está em formato inteiro.

```{r}
colunas_tidy <- colunas_tidy %>%
  mutate(YEAR = as.integer(YEAR))
```

### 9. Para o objeto WDI, mantenha apenas os registros dos países listados em countries. Selecione as colunas:

- Country Code
- Short Name
- YEAR
- SP.DYN.CBRT.IN

```{r}
wdi_filtrado <- WDI %>%
  filter(`Country Code` %in% countries_5$`Country Code`) %>%
  filter(`Indicator Code` == "SP.DYN.CBRT.IN") %>%
  left_join(countries_5 %>% select(`Country Code`, `Short Name`), by = "Country Code") %>%
  pivot_longer(
    cols = `1960`:`2018`,
    names_to = "YEAR",
    values_to = "SP.DYN.CBRT.IN"
  ) %>%
  mutate(YEAR = as.integer(YEAR)) %>%
  filter(!is.na(SP.DYN.CBRT.IN)) %>% 
  select(`Country Code`, `Short Name`, YEAR, SP.DYN.CBRT.IN)
```


### 10. Ordene o objeto de forma que, para cada país, as informações estejam ordenadas por ano.

```{r}
wdi_ordenado <- wdi_filtrado %>%
  arrange(`Country Code`, YEAR)
```


### 11. Construa um gráfico de linhas, usando o pacote ggplot2, que tenha no eixo X a variável YEAR, no eixo Y a variável SP.DYN.CBRT.IN e que cada linha corresponda a um país diferente.

```{r}
ggplot(wdi_ordenado, aes(x = YEAR, y = SP.DYN.CBRT.IN, color = `Short Name`)) +
  geom_line(linewidth = 1) +
  labs(
    title = "Taxa Bruta de Natalidade por País (1960–2018)",
    x = "Ano",
    y = "Taxa de Natalidade (por 1.000 pessoas)",
    color = "País"
  ) +
  theme_minimal()
```

```{r}
Sys.setenv(TZ = "America/Sao_Paulo")
Sys.time()
```

