---
title: "Lab 07"
author: "Bruce Trevisan"
format: pdf
editor: visual
---

### 1. Baixe o arquivo uwmadison.sqlite3. Conecte-se a ele usando o pacote RSQLite, armazenando a conexão em uma variável conn.

```{r}
library(DBI)
library(RSQLite)

conn <- dbConnect(RSQLite::SQLite(), "./database.sqlite3")
```

```{r}
dbListTables(conn)
```

### 2. Quem são e quantos são os professores que lecionaram disciplinas cujo tópico era estatística (subjects.abbreviation='STAT');

```{sql connection=conn}
SELECT DISTINCT i.name AS lista_professores
FROM instructors i
JOIN teachings t ON i.id = t.instructor_id
JOIN sections s ON t.section_uuid = s.uuid
JOIN course_offerings co ON s.course_offering_uuid = co.uuid
JOIN subject_memberships sm ON sm.course_offering_uuid = co.uuid
JOIN subjects sub ON sm.subject_code = sub.code
WHERE sub.abbreviation = 'STAT'
ORDER BY i.name;
```

### 3. O GPA americano é definido numa escala de 0 a 4, em que A = 4, AB = 3.5, B = 3, BC = 2.5, C = 2, D = 1 e F = 0. Determinando a nota média de cada oferecimento pela ponderação da quantidade de alunos em cada extrato com os valores numéricos de cada conceito, indique (no que se referente a disciplinas no assunto de estatística):

```{sql connection=conn}
SELECT 
    co.uuid AS course_offering_uuid,
    co.name AS nome_curso,
    (SUM(gd.a_count * 4.0 + gd.ab_count * 3.5 + gd.b_count * 3.0 + gd.bc_count * 2.5 + gd.c_count * 2.0 + gd.d_count * 1.0 + gd.f_count * 0.0) / 
     NULLIF(SUM(gd.a_count + gd.ab_count + gd.b_count + gd.bc_count + gd.c_count + gd.d_count + gd.f_count), 0)) AS media_gpa
FROM course_offerings co
JOIN subject_memberships sm ON co.uuid = sm.course_offering_uuid
JOIN subjects sub ON sm.subject_code = sub.code
JOIN grade_distributions gd ON co.uuid = gd.course_offering_uuid
WHERE sub.abbreviation = 'STAT'
GROUP BY co.uuid, co.name;
```

### 4. Quem é o professor mais difícil? Quem é o professor mais fácil? Qual é a disciplina mais difícil? Qual é a disciplina mais fácil?

Professor Mais Difícil (Menor GPA):
```{sql connection=conn}
SELECT 
    i.name AS lista_professores,
    (SUM(gd.a_count * 4.0 + gd.ab_count * 3.5 + gd.b_count * 3.0 + gd.bc_count * 2.5 + gd.c_count * 2.0 + gd.d_count * 1.0 + gd.f_count * 0.0) / 
     NULLIF(SUM(gd.a_count + gd.ab_count + gd.b_count + gd.bc_count + gd.c_count + gd.d_count + gd.f_count), 0)) AS media_gpa
FROM instructors i
JOIN teachings t ON i.id = t.instructor_id
JOIN sections s ON t.section_uuid = s.uuid
JOIN course_offerings co ON s.course_offering_uuid = co.uuid
JOIN subject_memberships sm ON sm.course_offering_uuid = co.uuid
JOIN subjects sub ON sm.subject_code = sub.code
JOIN grade_distributions gd ON co.uuid = gd.course_offering_uuid
WHERE sub.abbreviation = 'STAT'
GROUP BY i.id, i.name
HAVING SUM(gd.a_count + gd.ab_count + gd.b_count + gd.bc_count + gd.c_count + gd.d_count + gd.f_count) > 0
ORDER BY media_gpa
LIMIT 1
```

Professor mais fácil (Maior GPA):
```{sql connection=conn}
SELECT 
    i.name AS lista_professores,
    (SUM(gd.a_count * 4.0 + gd.ab_count * 3.5 + gd.b_count * 3.0 + gd.bc_count * 2.5 + gd.c_count * 2.0 + gd.d_count * 1.0 + gd.f_count * 0.0) / 
     NULLIF(SUM(gd.a_count + gd.ab_count + gd.b_count + gd.bc_count + gd.c_count + gd.d_count + gd.f_count), 0)) AS media_gpa
FROM instructors i
JOIN teachings t ON i.id = t.instructor_id
JOIN sections s ON t.section_uuid = s.uuid
JOIN course_offerings co ON s.course_offering_uuid = co.uuid
JOIN subject_memberships sm ON sm.course_offering_uuid = co.uuid
JOIN subjects sub ON sm.subject_code = sub.code
JOIN grade_distributions gd ON co.uuid = gd.course_offering_uuid
WHERE sub.abbreviation = 'STAT'
GROUP BY i.id, i.name
HAVING SUM(gd.a_count + gd.ab_count + gd.b_count + gd.bc_count + gd.c_count + gd.d_count + gd.f_count) > 0
ORDER BY media_gpa DESC
LIMIT 1
```

Disciplina Mais Difícil (Menor GPA):
```{sql connection=conn}
SELECT 
    co.name AS nome_curso,
    (SUM(gd.a_count * 4.0 + gd.ab_count * 3.5 + gd.b_count * 3.0 + gd.bc_count * 2.5 + gd.c_count * 2.0 + gd.d_count * 1.0 + gd.f_count * 0.0) / 
     NULLIF(SUM(gd.a_count + gd.ab_count + gd.b_count + gd.bc_count + gd.c_count + gd.d_count + gd.f_count), 0)) AS media_gpa
FROM course_offerings co
JOIN subject_memberships sm ON co.uuid = sm.course_offering_uuid
JOIN subjects sub ON sm.subject_code = sub.code
JOIN grade_distributions gd ON co.uuid = gd.course_offering_uuid
WHERE sub.abbreviation = 'STAT'
GROUP BY co.uuid, co.name
HAVING SUM(gd.a_count + gd.ab_count + gd.b_count + gd.bc_count + gd.c_count + gd.d_count + gd.f_count) > 0
ORDER BY media_gpa
LIMIT 1
```

Disciplina Mais Fácil (Maior GPA):
```{sql connection=conn}
SELECT 
    co.name AS nome_curso,
    (SUM(gd.a_count * 4.0 + gd.ab_count * 3.5 + gd.b_count * 3.0 + gd.bc_count * 2.5 + gd.c_count * 2.0 + gd.d_count * 1.0 + gd.f_count * 0.0) / 
     NULLIF(SUM(gd.a_count + gd.ab_count + gd.b_count + gd.bc_count + gd.c_count + gd.d_count + gd.f_count), 0)) AS media_gpa
FROM course_offerings co
JOIN subject_memberships sm ON co.uuid = sm.course_offering_uuid
JOIN subjects sub ON sm.subject_code = sub.code
JOIN grade_distributions gd ON co.uuid = gd.course_offering_uuid
WHERE sub.abbreviation = 'STAT'
GROUP BY co.uuid, co.name
HAVING SUM(gd.a_count + gd.ab_count + gd.b_count + gd.bc_count + gd.c_count + gd.d_count + gd.f_count) > 0
ORDER BY media_gpa DESC
LIMIT 1
```

### 5. Desconecte do banco de dados.

```{r}
dbDisconnect(conn)
```

```{r}
Sys.setenv(TZ = "America/Sao_Paulo")
Sys.time()
```
